最高法院刑事判決            一○○年度台上字第四二六九號
上  訴  人  陳毅恩
選任辯護人  黃厚誠律師
上列上訴人因加重強盜案件，不服台灣高等法院台南分院中華民
國一○○年五月十日第二審判決（九十九年度上訴字第九二九號
，起訴案號：台灣台南地方法院檢察署九十九年度偵字第八三五
八號、偵緝字第六八二號），提起上訴，本院判決如下：
    主  文
上訴駁回。
    理  由
按刑事訴訟法第三百七十七條規定，上訴於第三審法院，非以判
決違背法令為理由，不得為之。是提起第三審上訴，應以原判決
違背法令為理由，係屬法定要件。如果上訴理由書狀並未依據卷
內訴訟資料，具體指摘原判決不適用何種法則或如何適用不當，
或所指摘原判決違法情事，顯與法律規定得為第三審上訴理由之
違法情形，不相適合時，均應認其上訴為違背法律上之程式，予
以駁回。本件原判決維持第一審論處上訴人陳毅恩犯攜帶兇器強
盜累犯罪刑之判決，駁回其在第二審之上訴，已詳敘認定犯罪事
實之依據及憑以認定之理由。並對如何認定：上訴人否認犯罪所
執之辯詞，不足採取；上訴人確有攜帶水果刀一把，在地下道內
，以右手持刀，自告訴人黃宜評背後勒住黃宜評右頸肩部，並喝
令「不要動」而強取黃宜評之手提袋得手；至於其得手後，在逃
跑途中掉落皮夾一只，又因黃宜評喊救命，而將手提袋及水果刀
丟棄地下道出口，均不影響其犯行已達既遂階段之認定；上訴人
攜帶之水果刀客觀上足以對人生命、身體安全構成危險，係屬兇
器，其持以犯罪，係犯加重強盜罪；皆已依據卷內資料予以指駁
及說明，從形式上觀察，原判決並無違背法令之情形存在。又第
一審判決認定上訴人持水果刀自後方抵住黃宜評頸部而強取其手
提袋，與原判決認定上訴人以右手握水果刀，自黃宜評背後勒住
其右頸，而強取其手提袋等情，對水果刀有無抵住黃宜評部分之
認定，雖略有出入，但對上訴人持刀施強暴，至使不能抗拒之情
節，則無不同，且均不影響上訴人所成立之罪名，原判決以第一
審判決，並無違誤而予維持，自無違法可言。上訴意旨未依卷內
證據資料，具體指摘原判決究有何違法情形，仍執陳詞以伊水果
刀係放在左袖中，未取出使用；原判決認定上訴人持刀抵住黃宜
評之情節與第一審判決不同，應予撤銷改判；原判決未敘述上訴
人攜帶水果刀，何以犯刑法第三百三十條第一項加重強盜罪之理
由；上訴人已丟棄水果刀及手提袋，犯罪應屬己意中止云云，再
為事實上之爭執，且對原審採證認事職權之行使及法律之適用，
徒憑己意，任意指摘，難謂已符合首揭法定上訴要件。其上訴違
背法律上之程式，應予駁回。
據上論結，應依刑事訴訟法第三百九十五條前段，判決如主文。  
中    華    民    國  一○○  年    八    月    四    日
                      最高法院刑事第十一庭
                          審判長法官  陳  世  淙  
                                法官  陳  東  誥  
                                法官  何  菁  莪  
                                法官  施  俊  堯  
                                法官  韓  金  秀  
本件正本證明與原本無異
                                      書  記  官  
中    華    民    國  一○○  年    八    月    八    日
                                                      Ｑ